臺灣高雄地方法院刑事判決　　　　　　　 93年度易字第927號
公　訴　人　臺灣高雄地方法院檢察署檢察官
被　　　告　丙○○
上列被告因詐欺等案件，經檢察官提起公訴（93年度偵緝字第91
7 號、93年度偵字第10034 號、93年度偵字第10439 號），及移
送併案審理（93年度偵字第12301 號卷），被告於本院準備程序
進行中，就被訴事實為有罪之陳述，經本院告知簡式審判程序意
旨，並聽取公訴人及被告之意見後，合議裁定由受命法官獨任進
行簡式審判程序審理，本院判決如下：
    主  文
丙○○意圖為自己不法之所有，以詐術使人將本人之物交付，處
有期徒刑伍月；又共同連續攜帶兇器竊盜，處有期徒刑壹年，扣
案鑰匙壹支沒收。應執行有期徒刑壹年參月，扣案鑰匙壹支沒收
    事  實
一、緣丙○○於民國91年8 月間，向裕昌汽車股份有限公司博愛
    營業所（下稱裕昌公司）購買自小客車乙部（車牌號碼4469
    -FB 號）。其為清償購車款項新台幣（下同）47萬元，明知
    並無支付能力，竟意圖為自己不法之所有，於同年月間，向
    台新國際商業銀行股份有限公司（下稱台新銀行）佯稱，欲
    以上開自小客車設定動產抵押之方式，向銀行申辦汽車貸款
    47 萬 元，致使台新銀行因此陷於錯誤，派員於91年8 月7
    日與丙○○對保，確認其確有購買自小客車後，即撥款47萬
    元至裕昌公司代丙○○清償車款。裕昌公司於車款受償後，
    隨辦理交車予丙○○，惟丙○○在取得車輛後，旋於91年8
    月13日以15萬元之代價，將車輛質押典當予高雄市左營區○○○路292 號之正統當鋪，而台新銀行遲於翌日（即91年8
    月14日）始與丙○○簽訂車輛動產抵押契約，並約定自91年
    9 月12日起迄94年8 月12日止，分36期，每期償還16,524元
    ，嗣因丙○○簽訂契約後，分文未繳，台新銀行發現受騙，
    並報警處理。
二、丙○○分別與李基生、姓名不詳綽號為「阿文」之成年男子
    及羅登為，共同基於意圖為自己不法之所有之概括犯意聯絡
    ，連續為以下竊盜行為：
  (一)丙○○於93年4 月16日下午4 時52分許，至高雄市三民區○○○路2 號，邱朝瑞經營之好手汽車出租行，租得車牌號碼
    2 Ｗ─3460號小貨車乙輛，行經高雄市○○區○○路附近，
    巧遇友人李基生，並經李基生告知高雄前鎮區鎮○街1 號之
    鎮南宮走廊放置有白鐵皮1 片，隨以上開租得貨車為運送工
    具，於當日下午6 時10分許至鎮南宮，趁無人注意之際，與
    李基生共同將屬於鎮南宮所有，置放在走廊上之白鐵皮乙塊
    （長8 尺、寬4 尺、厚3 分，價值約5 萬元），徒手搬上前
    開小貨車，予以載走而竊取得手。
  (二)丙○○於93年5 月17日上午8 時許，在高雄市鼓山區○○○
    路2133巷4 弄9 之1 號前，見辛○○經營宥祥企業有限公司
    （下稱宥祥公司）所有，車牌號碼ＹＨ─8423號自用小貨車
    （價值5 萬元）停放該處，即以自備鑰匙，予以發動開走竊
    取。嗣並以該自用小貨車為搬運工具，與姓名不詳綽號「阿
    文」之成年男子駕駛該車，分於93年5 月20日下午7 時許、
    5 月22日上午7 時許、8 時30分許、9 時許，先後4 次至丁○○在高雄市○○區○○路107 號住處騎樓前，趁無人注意
    之際，將丁○○堆放於該處之自助餐台車1 台、炒台2 台、
    涼水台1 組、工作台1 組、冷凍櫃3 台、餐車3 台等物（價
    值共計15萬元），搬運至上開自小貨車，予以載走而竊取。
    得手後，將所竊之物載至高雄市○○區○○路638 號，張耀
    仁負責經營之富仁資源回收場內變賣，經該回收場店員張詠
    昇以總價3,600 元收購。嗣於93年5 月22日下午5 時50 分
    許，丙○○駕駛該竊得之自用小貨車，在該回收場前為警查
    獲，並扣得其用以竊取自用小貨車之鑰匙1 支。
  (三)於93年5 月10日下午6 時許，丙○○與羅登為（已經本院以
    93 年 度易字第1169號判處有期徒刑10月，並經上訴駁回確
    定）共同基於意圖為自己不法所有之犯意聯絡，先於93年5
    月10 日 下午6 時許，至高雄市苓雅區○○○路11號名展汽
    車商行，由羅登為出面向該商行承租車牌號碼Ｋ四─7488號
    自用小貨車1 部後，隨於93年5 月11日上午5 時50分許，由
    丙○○駕駛該自用小貨車至高雄市前鎮區○○○路53號前，
    見己○○所有攤販車1 輛（價值約2 萬餘元），以鐵鍊鎖在
    該處騎樓下，2 人即將自用小貨車停於騎樓前，下車後，由
    羅登為在車尾處把風，丙○○持其所有而客觀上足以傷害人
    生命、身體之鐵剪1 支（未扣案），剪斷鐵鍊後，2 人合力
    將該攤販車搬上自用小貨車而予以竊取，得手後，隨將該攤
    販車載至高雄市前鎮區5 號公園附近，以約2 千餘元之代價
    轉賣予某不詳姓名之中古貨收購商人。
三、案經高雄市政府警察局小港分局、前鎮分局報請台灣高雄地
    方法院檢察署檢察官偵查起訴及移送併案審理。
    理  由
一、按本件被告丙○○所犯係死刑、無期徒刑、最輕本刑為3 年
    以上有期徒刑以外之罪，其於準備程序就前揭被訴事實為有
    罪之陳述，經受命法官告知簡式審判程序之旨，並聽取其與
    公訴人之意見後，本院認無不得或不宜改依簡式審判程序進
    行之處，爰依刑事訴訟法第273 條之1 第1 項、第284 條之
    1 ，裁定本件由受命法官獨任進行簡式審判程序，合先敘明
    。
二、上揭事實，業據被告於本院審理中坦承不諱，核與證人即台
    新銀行告訴代理人乙○○、裕昌公司汽車銷售員戊○○、正
    統當鋪員工謝連益、好幫手汽車出租行負責人邱朝瑞、庚○○○○○○○○、宥祥公司代表人辛○○、被害人丁○○、
    己○○、目擊被告竊取己○○攤販車之嚴林雪紅、富仁資源
    回收場負責人張耀仁、店員張詠昇、共犯羅登為證述情節相
    符，復有台新銀行汽車貸款申請書暨客戶基本資料表、車輛
    動產抵押契約書、動產擔保交易動產抵押設定登記書、車牌
    號碼4469-FB 號自小客車車籍明細資料、正統當鋪當票、讓
    渡保證書、好幫手汽車出租行貨車出租契約書、證人辛○○
    、丁○○開立之贓物認領保管收據2 紙、被告至鎮南宮竊取
    財物遭監視器拍得之相片2 幀、及在富仁資源回收場起獲丁○○遭被告竊取財物之現場相片12幀附卷可參，並有被告所
    有用以竊取宥祥公司自用小貨車之鑰匙1 支扣案足資佐證，
    足認被告上開自白核與事實相符，本件事證明確，被告上開
    犯行，洵堪認定。
三、查被告所持用以竊取己○○所有攤販車之鐵剪1 支，在客觀
    上對人之生命、身體、安全具行兇之危險性，核屬兇器。是
    核被告上開向台新銀行詐得汽車貸款47萬元之犯行，所為係
    犯刑法第339 條第1 項之詐欺罪；其竊取鎮南宮白鐵片、宥
    祥公司自小貨車、丁○○冷凍櫃等物，所為係犯刑法第320
    條第1 項之竊盜罪；其另持鐵剪竊取己○○之攤販車，所為
    係犯刑法第321 條第1 項第3 款之攜帶凶器竊盜罪。被告與
    李基生、綽號「阿文」之成年男子及羅登為間，就前開共同
    所為竊盜犯行，互有犯意聯絡及行為分擔，為共同正犯。又
    被告先後所為竊盜及加重竊盜犯行，時間緊接，所犯為同一
    罪名之罪，應係出於概括犯意所為，應依刑法第56條連續犯
    規定論以一加重竊盜罪，並加重其刑。又公訴人起訴事實雖
    未訴及被告竊取己○○攤販車之犯行，然該部分事實因與公
    訴人起訴之其餘竊盜犯行具有連續犯之裁判上一罪關係，應
    為起訴效力所及，本院自應併予審究。又被告所犯詐欺及連
    續加重竊盜二罪間，犯意各別，罪名不同，應分論併罰之。
    爰審酌被告不思以合法途徑賺取財物，竟施詐術向台新銀行
    詐騙47萬元，復連續以行竊方式獲得財物，影響社會治安甚
    鉅，惟念所竊財物價值共約27萬元，及其犯後坦承大部分犯
    行，態度尚稱良好等一切情狀，量處如主文所示之刑，並定
    其應執行之刑。被告用以行竊之鑰匙1 支，為其所有，且為
    供犯罪所用之物，應依刑法第38條第1 項第2 款規定諭知沒
    收。至其持以竊取己○○攤販車之鐵剪，因未扣案，為免日
    後執行困難，故不予以沒收，併此敘明。
四、按動產擔保交易，依動產擔保交易法第5 條之規定，應以書
    面訂立契約，此為法定之方式，未具備法定方式者，依民法
    第73條之規定，即屬無效，不發生擔保交易之效力。查本件
    被告係91年8 月14日始與台新銀行簽訂動產擔保契約，惟其
    於簽約前之91年8 月13日即將上開自小客車予以質押點當等
    情，已如前述，則因被告在典當車輛當時，動產擔保契約契
    約尚未成立生效，自難認其係動產擔保交易之債務人，是其
    典當車輛所為，亦難以動產擔保交易法第38條規定相繩，附
    此敘明。
據上論斷，應依刑事訴訟法第273 條之1 第1 項、第299 條第1
項前段，刑法第28條、第56條、第339 條第1 項、刑法第321 條
第1 項第3 款、第38條第1 項第2 款、第51條第5 款，罰金罰鍰
提高標準條例第1 條前段，判決如主文。
本案經檢察官甲○○到庭執行職務。
中　　華　　民　　國　　94　　年　　12　　月　　22　　日
                  刑事第十二庭  法　官  黃宗揚
以上正本，係照原本作成，證明與原本無異。
如不服本判決，應於判決送達後10日內，向本院提出上訴狀。
中　　華　　民　　國　　94　　年　　12　　月　　22　　日
                                書記官  王壹理
中華民國刑法第339條
(普通詐欺罪)
意圖為自己或第三人不法之所有，以詐術使人將本人或第三人之
物交付者，處5 年以下有期徒刑、拘役或科或併科1 千元以下罰
金。
中華民國刑法第321條
犯竊盜罪而有左列情形之一者，處 6 月以上、 5 年以下有期徒
刑：三  攜帶兇器而犯之者。
